【裁判字號】    91,訴,2275
【裁判日期】    920207
【裁判案由】    毒品危害防制條例
【裁判全文】
臺灣板橋地方法院刑事判決                        九十一年度訴字第二二七五號
    公  訴  人  臺灣板橋地方法院檢察署檢察官
    被      告  甲○○  男  三.
右列被告因毒品危害防制條例案件，經檢察官提起公訴（九十一年度毒偵字第三三二
三號），本院判決如左：
    主  文
甲○○連續施用第一級毒品，累犯，處有期徒刑陸月，如易科罰金，以參佰元折算壹
日。扣案之注射針筒壹支沒收之。
    事  實
一、甲○○前因違反麻醉藥品管理條例案件，經本院以八十六年度易字第一二五四號
    判決判處有期徒刑八月確定，於民國八十七年四月二十日縮短刑期執行完畢，另
    因施用毒品案件，經強制戒治期滿，由臺灣臺北地方法院檢察署檢察官於九十年
    十二月十一日以九十年度戒毒偵字第二八○號為不起訴處分確定。詎甲○○仍未
    戒除毒癮，復基於概括犯意，連續自九十一年二月間某日起至同年七月八日止，
    在臺北縣中和市○○街七十一號八樓其住所內，施用第一級毒品海洛因多次，在
    未被發覺前即於九十一年七月八日二十時四十分主動打電話予警方自首，經警前
    往上開住所調查，並扣得注射針筒乙支。其二犯施用毒品之犯行，經本院以九十
    一年度毒聲字第三一八六號裁定令入戒治處所施以強制戒治一年。
二、案經甲○○自首由台北縣政府警察局中和分局報告臺灣板橋地方法院檢察署檢察
    官偵查起訴。
    理  由
一、右揭事實，業經被告甲○○於警訊及本院審理中自白不諱，且有注射針筒乙支扣
    案可佐。又被告於九十一年七月八日為警採集其尿液送驗結果，呈嗎啡陽性反應
    ，此有台灣檢驗科技股份有限公司出具之濫用藥物尿液檢驗報告一紙在卷足憑。
    按海洛因經注射或吸入人體後，約百分之八十於二十四小時內自尿中排出，一般
    而言，尿液中能否驗出嗎啡陽性反應與其投與量、投與途徑、採尿時間、個人體
    質及檢測方法之靈敏度有關，國外曾有文獻報導注射六毫克之海洛因鹽酸鹽，其
    代謝物嗎啡之平均可檢出時限約為二十六小時，業經行政院衛生署藥物食品檢驗
    局於八十一年九月八日以藥檢壹字第八一一四八八五號函述綦詳。被告上開所採
    尿液送驗結果既有嗎啡之陽性反應，顯見被告在經警採尿前之二十六小時內某時
    點，曾有施用毒品海洛因之事實。再參諸海洛因係由嗎啡經化學合成之半人工合
    成品，其毒性倍於嗎啡，其施打或吸食後經人體代謝作用而分解成毒性較低之嗎
    啡，而於尿液中被檢測出，故吸食或施打海洛因或嗎啡在尿液中均以嗎啡形態被
    檢測出，此為本院職務上已知之事實，並經行政院衛生署藥物食品檢驗局上揭函
    文敘明，復觀以目前一般常見施用之毒品皆係海洛因，甚少或甚至未見有施用鴉
    片或嗎啡者之常情，則被告係施用毒品海洛因之事實，亦應堪以認定。故被告自
    白核與事實相符。另被告前因施用第二級毒品安非他命案件，經臺灣臺北地方法
    院以八十九年度毒聲字第二八三九號裁定強制戒治，嗣付保護管束期滿，由臺灣
    臺北地方法院檢察署檢察官於九十年十二月十一日，以九十年度戒毒偵字第二八
    ０號為不起訴處分並確定。其於查獲後因施用毒品行為，經本院以九十一年度毒
    聲字第三一八六號裁定強制戒治，此有本院上開裁定、該檢察官不起訴處分書、
    臺灣高等法院被告全國前案紀錄表各一件附卷可憑，足認被告於五年內再犯施用
    第一級毒品罪。被告罪證明確，犯行洵堪認定。
二、核被告甲○○所為，係犯毒品危害防制條例第十條第一項之施用第一級毒品罪。
    又被告先後多次施用第一級毒品犯行，時間緊接，所犯係構成要件相同之罪，顯
    係基於概括犯意反覆為之，應依連續犯論處，並依法加重其刑。又被告持有海洛
    因及安非他命之低度行為，應為其施用之高度行為所吸收，均不另論罪。被告前
    因違反麻醉藥品管理條例案件，經本院以八十六年度易字第一二五四號判決判處
    有期徒刑八月確定，於民國八十七年四月二十日縮短刑期執行完畢，有臺灣高等
    法院被告全國前案紀錄表附卷可稽，其於五年內再犯本件有期徒刑以上之罪，為
    累犯，應依法遞加重其刑。又被告於犯罪未經發覺前，向臺北縣政府警察局中和
    分局自首並接受裁判，此有該分局刑事案件報告書所載甚明，應依自首之規定減
    輕其刑，並依法先加重後減輕之。爰審酌被告之品行、智識程度、施用毒品海洛
    因戕害身心、對社會治安可能之危害程度、其吸用之期間長短、次數，被告前一
    度因施用安非他命經送強制戒治，經不起訴處分後，猶不思戒解革除惡習，仍一
    再施用毒品，惡性非輕，以及被告犯罪坦承犯行等一切情狀，量處如主文所示之
    刑，併諭知易科罰金之折算標準，以示懲儆，扣案之注射針筒一支，係被告所有
    供施用海洛因所用之物，業經其陳明在卷，爰依刑法第三十八條第一項第二款規
    定宣告沒收之。
據上論斷，應依刑事訴訟法第二百九十九條第一項前段，毒品危害防制條例第十條第
一項，刑法第十一條前段、第五十六條、第四十七條、第六十二條、第四十一條第一
項前段、第三十八條第一項第二款，罰金罰鍰提高標準條例第二條，判決如主文。
本案經檢察官黃明絹到庭執行職務。
中      華      民      國    九十二      年    二    月        七    日
                              臺灣板橋地方法院刑事第六庭
                                      法  官  林淑婷
右正本證明與原本無異
如不服本判決應於送達後十日內向本院提出上訴狀
                                      書記官  廖貞音
中      華      民      國      九十二      年    二    月        七    日
附錄本案論罪科刑法條全文：
毒品危害防制條例第十條：
施用第一級毒品者，處六月以上五年以下有期徒刑。
施用第二級毒品者，處三年以下有期徒刑。


司法院資訊處製作；財團法人民間司法改革基金會備份。
